

PERFIL PERSONAL

Graduado en Ingeniería Informática por la UC3M, con experiencia como analista dentro del sector bancario. Me considero una persona con afán de superación, buena capacidad de trabajo en equipo, rápida adaptación a nuevos entornos y una gran pasión por la tecnología. Estoy motivado para asumir nuevos retos que me permitan seguir creciendo y aplicando mis conocimientos en el sector financiero.

CONTACTO

jesusjesus1999@gmail.com

in https://www.linkedin.com/jesus

https://github.com/jesusalbarca

+34 684354358

https://jesusalbarca.es/

IDIOMAS

Inglés: B1

DATOS INTERÉS

Carnet Conducir Tipo B

FORMACIÓN

2017-2022

UNIVERSIDAD CARLOS III | MADRID

GRADO EN INGENIERÍA INFORMÁTICA CON MENCIÓN EN SISTEMAS DE LA INFORMACIÓN

EXPERIENCIA

2022 - 2023

SOFTWARE ENGINEERING JR ANALYST AT OPENBANK | MADRID

- Soporte a la vertical de pagos
 - Creación de herramientas y/o procesos técnicos para dar soporte a la vertical de pagos (PoC, testing, automatización, etc.)
 - o Instalación de UPDATES y data records en PAYMENTS CORE
- Análisis de la arquitectura de OpenBank para los distintos flujos de pagos existentes (ESP, ARG, MEX)
 - Creación de documentación técnica y funcional del equipo PAYMENTS CROSS

2023 - ACTUALIDAD

SOFTWARE ENGINEERING ANALYST AT OPENBANK | MADRID

- Análisis, definición, creación/revisión de tickets
 - Definición funcional, soporte técnico y performance en proyectos CORE PAYMENTS y BIZUM
- Manual Testing
 - Asegurar, mediante pruebas y evidencias que los distintos proyectos cuentan con las capacidades para ser implementados

COMPETENCIAS

- Jira. Confluence. Bitbucket. Git
- PgAdmin, PostgreSQL, MongoDB
- Java, Spring Boot, NodeJS, python
- Postman, JMeter, Crontab
- T24, Temenos
- AWS (Logs Insights, RDS, EC2, S3, Step Functions)
- Docker
- Análisis de negocio
- Definición de requisitos